臺灣桃園地方法院刑事判決　　　　　　　100年度訴字第323號
公　訴　人　臺灣桃園地方法院檢察署檢察官
被　　　告　林首臣
選任辯護人　邱清銜律師
被　　　告　曹登傑
選任辯護人　巫宗翰律師
　　　　　　廖威淵律師
上列被告因違反毒品危害防制條例案件，經檢察官提起公訴（99
年度偵字第8494號），本院判決如下：
    主  文
林首臣販賣第三級毒品，共貳罪，各處如附表一編號1 至編號2
所示之刑；又轉讓第三級毒品，共參罪，各處如附表二編號1 至
編號3 所示之刑。應執行有期徒刑參年陸月。未扣案之販賣第三
級毒品所得新臺幣貳仟貳佰元沒收，如全部或一部不能沒收時，
以其財產抵償之；扣案門號0000000000號行動電話壹
支（含SIM 卡）沒收。
曹登傑販賣第三級毒品，共拾捌罪，各處如附表一編號3 至編號
20所示之刑。應執行有期徒刑拾貳年。未扣案之販賣第三級毒品
所得新臺幣壹萬伍仟肆佰元沒收，如全部或一部不能沒收時，以
其財產抵償之；扣案門號0000000000號行動電話壹支
（含SIM 卡）、記事本壹本（含活頁紙），均沒收。
    事  實
一、林首臣明知毒品危害防制條例第2 條第2 項第3 款所列第三
    級毒品愷他命（下稱愷他命），未經許可，不得販賣、轉讓
    ，竟分別基於意圖營利販賣及轉讓第三級毒品愷他命之犯意
    ，而實行下列行為：
  (一)先基於販賣愷他命之犯意，以不詳代價販入愷他命後，並均
    以門號0000000000號之行動電話（含SIM 卡），作為販賣愷
    他命之聯繫工具，分別於附表一編號1 、編號2 所示時間、
    地點及方式，以如附表一編號1 、編號2 所示之數量及價格
    ，販賣予如附表一編號1 、編號2 所示之對象。
  (二)又基於轉讓愷他命之犯意，分別於附表二編號1 至編號3所
    示時間、地點及方式，以如附表二編號1 至編號3 所示之數
    量，轉讓予如附表二編號1 至編號3 所示之對象，而以此方
    式轉讓愷他命。
二、曹登傑明知毒品危害防制條例第2 條第2 項第3 款所列愷他
    命不得販賣，竟意圖營利，基於販賣愷他命之犯意，以不詳
    代價販入愷他命後，並均以門號0000000000號之行動電話（
    含SIM 卡），作為販賣愷他命之聯繫工具，分別於附表一編
    號3 至編號20所示時間、地點及方式，以如附表一編號3 至
    編號20所示之數量及價格，販賣予如附表編一號3 至編號20
    所示之對象。
三、嗣林首臣於99年3 月29日下午6 時許，在桃園縣中壢市○○
    路41號前，為警循線查獲，並扣得供本案附表壹編號1 至編
    號2 、附表二編號2 所用之門號0000000000號行動電話（SI
    M 卡）1 支；曹登傑則於99年3 月30日上午7 時15分許，在
    桃園縣中壢市○○○路○ 段223 巷129 弄31號，為警循線查
    獲，並扣得供本案附表壹編號3 至編號20所用之記事本1 本
    （含活頁紙）及門號0000000000號之行動電話（含SIM 卡）
    1 支。
四、案經海岸巡防總局北部地區巡防局報請臺灣桃園地方法院檢
    察署檢察官偵查起訴。
    理  由
壹、證據能力：
    按被告以外之人於審判外之言詞或書面陳述，除法律有規定
    者外，不得作為證據；又被告以外之人於審判外之陳述，雖
    不符合同法第159 條之1 至第159 條之4 之規定，但經當事
    人於審判程序同意作為證據，法院審酌該言詞陳述或書面陳
    述作成時之情況，認為適當者，亦得為證據。當事人、代理
    人或辯護人於法院調查證據時，知有第159 條第1 項不得為
    證據之情形，而未於言詞辯論終結前聲明異議者，視為有前
    項之同意，刑事訴訟法第159 條第1 項及第159 條之5 分別
    定有明文。經查，本判決所引用之各該被告以外之人於審判
    外之陳述，雖屬傳聞證據，惟當事人及辯護人於法院審理時
    均表示同意作為證據方法而不予爭執，且迄至本院言詞辯論
    終結前亦未再聲明異議，本院審酌上開證據資料製作時之情
    況，尚無違法不當及證明力明顯過低之瑕疵，亦認為以之作
    為證據應屬適當，揆諸前開規定，認前揭證據資料均有證據
    能力。
貳、實體部分：
一、犯罪事實欄一(一)被告林首臣部分：
    上揭附表一編號1 至2 所載之犯罪事實，業據被告林首臣在
    偵查、本院準備程序及審理時均坦承不諱（見99偵8498卷【
    下稱偵卷】第276-277 頁，本院審訴卷第34頁反面-35 頁，
    本院審理卷第20頁反面-21 頁、第105 頁），並經證人吳秉
    洋在警詢、偵查時證述綦詳（見99他1612卷【下稱他卷】二
    第9-12、16-18 頁），且與被告自白內容互核相符，又被告
    林首臣所使用之門號0000000000號行動電話於附表一編號1-
    2 所示各該次交易前均各與證人吳秉洋使用之門號00000000
    00號行動電話聯絡愷他命交易事宜，此有被告林首臣上開行
    動電話門號雙向通聯查詢資料（見他字卷二第14-15 頁），
    及扣案門號0000000000號行動電話壹支（含SIM 卡）等足憑
    ，並有本院98年聲監字第809 號、98年聲監續字第1035、11
    67號、99年聲監續字第88、400 號通訊監察書在卷可稽（見
    他卷第10、14、16、19頁）。再觀諸上開通訊監察譯文之記
    載，無非均係被告林首臣與證人吳秉洋談論販賣毒品之事宜
    ，足資佐證證人吳秉洋所述歷次向被告林首臣購買毒品之情
    節均非無稽。是被告林首臣上開任意性自白與事實相符，堪
    以採信。
二、犯罪事實欄二被告曹登傑部分：
  (一)上揭附表一編號3-20所載之犯罪事實，業據被告曹登傑在偵
    查、本院準備程序及審理時均坦承不諱（見偵卷第177-181
    、273-274 頁，本院審訴卷第35-36 頁，本院審理卷第21頁
    、第105-107 頁），並經證人彭士哲、劉珂成、湯發駿在警
    詢、偵查時證述綦詳（見他卷二第21-25 、30-32 、34-36
    、39-43 、45-49 、77-79 、83-86 、94-97 頁），且與被
    告自白內容互核相符，又被告曹登傑所使用之門號00000000
    00號行動電話於附表一編號3-20所示各該次交易前均與證人
    彭士哲使用之門號0000000000號行動電話、證人劉珂成使用
    之門號0000000000號行動電話、證人湯發駿使用之門號0000
    000000號行動電話聯絡愷他命交易事宜，此有被告曹登傑上
    開行動電話門號雙向通聯查詢資料（見他卷二第28-29 、39
    -44 、87-79 頁），及扣案門號0000000000號行動電話壹支
    （含SIM 卡）等足憑，並有本院98年聲監字第925 號、98年
    聲監續字第1168號、99年聲監續字第89、401 號通訊監察書
    附卷可參（見他卷一第9 、15、17、18頁）。再觀諸上開通
    訊監察譯文之記載，無非均係被告曹登傑與證人彭士哲、劉
    珂成、湯發駿談論販賣毒品之事宜，足資佐證證人彭士哲、
    劉珂成、湯發駿所述歷次向被告曹登傑購買毒品之情節均非
    無稽。是被告曹登傑上開任意性自白與事實相符，堪以採信
    。
  (二)又起訴書就附表一編號9 部分固載稱：被告曹登傑販賣之對
    象係證人劉珂成及其姓名年籍不詳之友人。然觀諸證人劉珂
    成於偵訊時證述：99年1 月18日（即附表一編號9 ）係伊友
    人即真實姓名年籍不詳綽號「阿來」之人，要向被告曹登傑
    購買愷他命，伊是幫「阿來」聯絡被告曹登傑後，再開車搭
    載「阿來」向被告曹登傑購買愷他命，該次伊並未向被告曹
    登傑購買愷他命等語（見他卷二第46-47 頁），與被告曹登
    傑供陳：99年1 月18日（即附表一編號9 ）係證人劉珂成帶
    一友人來向伊購買愷他命等語（見偵卷第178 頁）大致相符
    ，而被告曹登傑雖後於本院訊問時坦承販賣之對象為證人劉
    珂成及其姓名年籍不詳之友人，惟因其僅係販賣愷他命之人
    ，自難知悉實際購買者為證人劉珂成或綽號「阿來」之人，
    應以證人劉珂成上開證述較為可採，是被告曹登傑該次販賣
    之對象應係綽號「阿來」之人。
三、按毒品危害防制條例規範之販賣毒品罪，著重被告主觀上藉
    以牟利之惡性，以及毒品之擴散具有較無償轉讓行為更嚴重
    之危害性。而被告營利之意圖應自客觀之社會環境、情況及
    人證、物證等證據資料，依證據法則綜合研判認定。又販賣
    毒品之行為，本無一定價格，其各次買賣之價格，或隨供需
    雙方資力、關係深淺、需求數量、貨源充裕與否、販賣者對
    於資金之需求殷切程度，或政府查緝之態度，進而為各種不
    同之風險評估，為機動性之調整，而各有差異。因此，其價
    格標準，自非一成不變，且販毒者從各種「價差」或「量差
    」或「純度差別（如摻入他物）」謀取利潤之方式，或有差
    異，但其圖得利潤之非法販毒行為目的，則無二致。因而販
    賣利得，除經行為人（被告）坦承，或其價量至臻明確，難
    究其實。但非法毒品交易，向為政府查禁森嚴且重罰不寬貸
    ，衡情若非有利可圖絕無平白甘冒被重罰之高度風險。因此
    ，舉凡有償交易，除足以反證行為人確實另基於某種非圖利
    之犯意，尚難因無法查悉其買進、賣出之差價，而認其不具
    營利之意圖，或因而阻卻販毒犯行之追訴（最高法院87年臺
    上字第3164號判決參照）。又販賣毒品之所謂販賣行為，係
    行為人基於營利之目的，而販入或賣出毒品。販毒者主觀上
    具有營利之意圖，且客觀上有販賣之行為即足構成；至於實
    際上是否已經獲利則非所問。即於有償讓與他人之初，係基
    於營利之意思，並著手實施，嗣因故無法高於購入之原價出
    售，最後不得不以原價或低於原價讓與他人，仍屬販賣行為
    。必也始終無營利之意思，縱以原價或低於原價有償讓與他
    人，才得以轉讓罪論處（最高法院93年度臺上字第1651號判
    決參照）。本案被告林首臣坦承附表編號1-2 之2 次販賣愷
    他命犯行，被告曹登傑坦承附表編號3-20之18次販賣愷他命
    犯行，而證人吳秉洋與被告林首臣，證人彭士哲、劉珂成、
    綽號「阿來」之人、湯發駿與被告曹登傑均非至親故交，倘
    無利可圖，被告林首臣、曹登傑無需費心自甘冒重典，涉險
    販賣愷他命予上開證人或綽號「阿來」之人等，況被告林首
    臣於偵訊時供稱：伊附表一編號1 販賣愷他命予吳秉洋時，
    扣除成本可賺新臺幣（下同）200 元，附表一編號2 可賺10
    0-200 元等語（見偵卷第276-277 頁）；被告曹登傑於偵訊
    時事供稱：伊販賣愷他命予彭士哲、劉珂盛、湯發駿時，每
    包可獲利50-100元等語明確（見偵卷第273-274 頁）。是被
    告欲從中賺取差價牟利之意圖及事實，應為合理之認定。
四、犯罪事實欄一(二)林首臣部分：
  (一)上開附表二編號1-3 所載之犯罪事實，業據被告林首臣於偵
    查、本院準備程序及審理時均坦承不諱（見偵卷第277 頁，
    本院審訴卷第35頁，本院審理卷第20頁反面-21 頁、114 頁
    反面），核與證人邱于芬於警詢中證述被告林首臣轉讓愷他
    命之事（見他卷二第59-62 、73-75 頁）均相符合，又被告
    林首臣所使用之門號0000000000號行動電話於附表二編號2
    所示行為前有與證人邱于芳使用之門號0000000000號行動電
    話聯絡愷他命轉讓事宜，此有被告林首臣上開行動電話門號
    雙向通聯查詢資料（見偵卷第136 頁）。足認被告林首臣上
    開任意性自白與事實相符，堪以採信。
  (二)又起訴書就附表二編號2 部分載稱：被告林首臣轉讓證人邱
    于芳愷他命之數量約2 公克，惟證人邱于芳於偵查時證述：
    該次被告林首臣轉讓愷他命之數量為0.73公克等語（見他卷
    二第74頁），而觀之上開證述內容係證人邱于芳參考卷附通
    聯記錄所為，自較被告林首臣於偵查時單憑記憶自白每次約
    轉讓2 公克之愷他命予證人邱于芳之供陳可採（見偵卷第
    277 頁），是本院認定被告林首臣該次轉讓之數量應為0.73
    公克。
五、綜上所述，被告林首臣、曹登傑上開任意性之自白均與事實
    相符，堪予採信。本案事證明確，被告林首臣販賣及轉讓毒
    品犯行，被告曹登傑販賣毒品犯行均堪認定，應依法論科。
參、論罪科刑部分：
一、按愷他命係屬毒品危害防制條例第2 條第2 項第3 款所稱之
    第三級毒品，非經許可不得販入或賣出；核被告林首臣附表
    一編號1 至編號2 所為，均係犯毒品危害防制條例第4 條第
    3 項之販賣第三級毒品罪（2 罪）。被告曹登傑附表一編號
    3 至編號20所為，均係犯毒品危害防制條例第4 條第3 項之
    販賣第三級毒品罪（18罪）。又被告林首臣附表二編號1 至
    編號3 所為，均係犯毒品危害防制條例第8 條第3 項之轉讓
    第三級毒品罪（3 罪）。另被告林首臣、曹登傑持有上開第
    三級毒品愷他命之行為，因均無法證明持有純質淨重20公克
    以上，自無「為販賣之高度行為所吸收，不另論罪」之問題
    ，附此敘明。
二、被告林首臣先後為附表一編號1 至編號2 之2 次販賣第三級
    毒品之犯行，與附表二編號1 至編號3 之3 次轉讓第三級毒
    品之犯行，犯意各別、行為互殊，應予分論併罰。被告曹登
    傑先後為附表一編號3 至編號20之18次販賣第三級毒品之犯
    行，犯意各別、行為互殊，應予分論併罰。
三、又毒品危害防制條例第17條第2 項規定「犯第4 條至第8 條
    之罪於偵查及審判中均自白者，減輕其刑」，旨在鼓勵毒犯
    自白認罪，以開啟其自新之路，故毒販在偵查及審判中之歷
    次陳述，各有1 次以上之自白者，並不以在檢、警、調之歷
    次詢問中，全部自白為必要，且不論其之自白，係出於自動
    或被動、簡單或詳細，並其自白後有無翻異，即應依法減輕
    其刑。而自白在學理上有所謂「狹義自白」與「廣義自白」
    二種概念；刑事訴訟法第100 條規定，雖將被告對於犯罪之
    自白及其他不利益之陳述區分為二，然自白在本質上亦屬於
    自己不利益陳述之一種，而同法第156 條第1 項，固僅就自
    白之證據能力為規定，但對於其他不利益之陳述證據能力之
    有無，仍有其適用。基於被告自白在刑事訴訟法上之證據能
    力與證明力有諸多之限制，因此法規範上所謂被告之自白，
    宜從廣義解釋，除指對於犯罪事實全部或一部為肯定供述之
    狹義自白外，尚包括狹義自白以外之其他承認不利於己之事
    實所為之陳述在內（最高法院98年度臺上字第7231號、99年
    度臺上字第4874號判決參照）。又所謂自白，係針對被嫌疑
    為犯罪之事實陳述，不包括該事實之法律評價，被告或犯罪
    嫌疑人在偵查中，若可認為已對自己被疑為犯罪之事實是認
    ，縱對於該行為在刑法上之評價尚有主張，仍無礙於此項法
    定減刑事由之成立（最高法院98年度臺上字第448 號判決參
    照）。查被告林首臣就附表一編號1 至編號2 、附表二編號
    1 至編號3 之行為，被告曹登傑就附表一編號3 至編號20之
    行為，於偵查及審判時均曾自白（林首臣部分，見偵字卷第
    276-277 頁，見本院卷第20頁反面-20 、105 、107 頁。曹
    登傑部分，見偵字卷第53-57 、273-274 頁。見本院卷第21
    、105 頁反面-107頁），核均與毒品危害防制條例第17條第
    2 項規定之減刑條件相符，是就被告林首臣、曹登傑上開犯
    行，均依法減輕其刑。
四、爰審酌被告林首臣、曹俊傑知悉愷他命為第三級毒品，若濫
    行施用，對施用者身心將造成嚴重傷害，進而影響施用者之
    經濟能力，甚且造成家庭破裂戕害國力，被告林首臣仍加以
    販賣及轉讓，被告曹登傑仍加以販賣，渠等行為助長毒品流
    通，又兼慮及被告林首臣販賣及轉讓次數頻繁、曹登傑販賣
    次數頻繁，被告二人對於上開犯行於偵查及本院審理時始終
    坦承不諱之犯後態度，暨被告二人犯罪手段、犯罪所得、生
    活狀況、智識程度等一切情狀，就被告林首臣所犯各罪分別
    量處如附表一編號1 至編號2 、附表二編號1 至編號3 所示
    之刑，並定其應執行刑，就被告曹登傑所犯各罪分別量處如
    附表一編號3 至編號20所示之刑，並定其應執行刑。
五、再按毒品危害防制條例第17條第1項 規定之「供出毒品來源
    ，因而查獲其他正犯或共犯者」，係指犯罪行為人供出毒品
    來源之對向性正犯，或與該正犯具有共同正犯、共犯（教唆
    犯、幫助犯）關係之毒品由來之人的相關資料，使調查或偵
    查犯罪之公務員得據以對之發動調查或偵查程序，並因此而
    確實查獲其人、其犯行者，始足該當（最高法院99年度臺上
    字第5505號判決參照），本案被告林首臣固於99年3 月30日
    警詢時供陳有向綽號「小風」、「阿強」、「土豆」之人購
    買毒品等情（見偵卷第99-100頁），被告曹登傑固於99年3
    月30日警詢時供稱有向綽號「狗狗」、「土豆」之人購買毒
    品，又於99年12月23日偵查中供稱：毒品上手為莊育瑋等情
    （見偵卷第10、274 頁），惟警方早自99年1 月20日起，即
    依本院核發之通訊監察書實施監聽，並得知案外人莊育瑋（
    綽號「狗狗」）之相關毒品犯行，有行政院海岸巡防署海岸
    巡防總局北部地區巡防局100 年6 月16日桃園機字第100000
    8637號函、本院通訊監察書等在卷可稽（見本院審理卷第44
    、80-83 頁），且偵查機關未因被告林首臣、曹登傑之上開
    供承而查獲其他上游來源之正犯或共犯，亦據證人即承辦警
    員林繼梁證述在卷（本院審理卷第95-99 頁），是被告林首
    臣、曹登傑自難適用毒品危害防制條例第17條第1 項規定減
    輕或免除其刑。則被告林首臣、曹登傑辯稱符合毒品危害防
    制條例第17條第1 項之供出毒品來源，因而查獲其他正犯或
    共犯者之減輕或免除其刑事由，自屬無據。
四、沒收部分：
  (一)按毒品危害防制條例第19條第1 項規定：「犯第4 條至第9
    條、第12條、第13條或第14條第1 項、第2 項之罪者，其供
    犯罪所用或因犯罪所得之財產，均沒收之，如全部或一部不
    能沒收時，追徵其價額或以其財產抵償之。」。被告林首臣
    附表一販賣毒品所得，即編號1 為1,200 元，編號2 為1,00
    0 元，合計2,200 元，均未扣案，爰依毒品危害防制條例第
    19條第1 項宣告沒收，如全部或不能沒收時，則以其財產抵
    償之。又被告曹登傑附表一販賣毒品所得，即編號3 、4 、
    5 、11各為300 元，編號7 、10各為400 元，編號6 、8 、
    9 、12-18 、20各為1,000 元，編號19為2,400 元，合計15
    ,400 元 ，均未扣案，爰依毒品危害防制條例第19條第1 項
    宣告沒收，如全部或一部不能沒收時，則以其財產抵償之。
  (二)又扣案門號0000000000號之行動電話（含SIM 卡，門號申登
    人為被告林首臣，見本院審理卷第10頁反面），為被告林首
    臣所有供附表一編號1-2 聯繫販賣、附表二編號2 轉讓本案
    愷他命事宜之用，業據被告林首臣自承在卷（見本院審理卷
    第107 頁反面），為被告林首臣所有供販賣及轉讓愷他命所
    用之物，應依毒品危害防制條例第19條第1 項規定宣告沒收
    。另扣案門號0000000000號之行動電話（含SIM 卡，門號申
    登人為被告曹登傑，見本院審理卷第11頁反面-12 頁），為
    被告曹登傑所有供附表一編號3-20聯繫販賣本案愷他命事宜
    之用，扣案記事本1 本（含活頁紙），為被告曹登傑所有供
    記錄販賣附表一編號3-20本案愷他命之事，業據被告曹登傑
    自承在卷（見本院審理卷第107 頁反面），均為被告曹登傑
    所有供販賣愷他命所用之物，應依毒品危害防制條例第19條
    第1 項規定宣告沒收。
  (三)末按毒品危害防制條例第18條第1 項前段：「查獲之毒品，
    不問屬於犯人與否，均沒收銷燬之」之規定，乃刑法第38條
    第1 項第1 款之特別規定，至該法條所稱「查獲」之毒品，
    係指有罪判決書於事實欄，已經認定為被告有罪事實之毒品
    而言。又沒收為從刑之一種，依主從不可分原則，應附隨於
    主刑同時宣告之，若無主刑，則從刑即無所附麗（最高法院
    92年度臺上字第5391號判決參照）。查扣案之愷他命1 包（
    毛重2.9 公克）、吸食盤1 個，雖為被告林首臣所有，然為
    被告林首臣供己吸食愷他命所用，業據被告林首臣供陳在卷
    （見本院審理卷第107 頁反面），並有臺灣檢驗科技股份有
    限公司濫用藥物檢驗報告可憑（見偵卷第220 頁），堪認被
    告林首臣所述為真，是與前開販賣及轉讓毒品之犯行無關，
    依法均無從宣告沒收，另扣案之渣打銀行存摺1 本（戶名：
    曹登傑）及夾鏈袋2 包，均無證據證明與本案有關，均不予
    宣告沒收，附此說明。
肆、不另為無罪諭知：
    至公訴意旨認定附表一編號9 部分被告曹登傑販賣之對象含
    證人劉珂成云云，惟尚屬不能證明，已詳前述（見貳二(二)部
    分），而此與前開附表一編號9 論罪科刑部分係同一販賣行
    為所致，是此部分若成立犯罪，應與上開論罪部分有想像競
    合之裁判上一罪關係，故不另為無罪諭知。
據上論斷，應依刑事訴訟法第299 條第1 項前段、毒品危害防制
條例第4 條第3 項、第8 條第3 項、第17條第2 項、第19條第1
項，刑法第11條、第51條第5 款，判決如主文。
本案經檢察官姜永浩到庭執行職務。
中    華    民    國   100    年    9     月    2     日
                  刑事第八庭審判長  法  官  劉  為  丕
                                    法  官  謝  枚  霏
                                    法  官  溫  祖  明
以上正本證明與原本無異。
如不服本判決應於收受判決後10日內向本院提出上訴書狀，並應
敘述具體理由。其未敘述上訴理由者，應於上訴期間屆滿後20日
內向本院補提理由書( 均須按他造當事人之人數附繕本) 「切勿
逕送上級法院」。
                                    書記官  邱  仲  騏
中    華    民    國   100    年    9     月    6     日
附錄論罪科刑法條：
毒品危害防制條例第4條
製造、運輸、販賣第一級毒品者，處死刑或無期徒刑；處無期徒
刑者，得併科新臺幣 2 千萬元以下罰金。
製造、運輸、販賣第二級毒品者，處無期徒刑或 7 年以上有期
徒刑，得併科新臺幣 1 千萬元以下罰金。
製造、運輸、販賣第三級毒品者，處 5 年以上有期徒刑，得併
科新臺幣 7 百萬元以下罰金。
毒品危害防制條例第8條
轉讓第一級毒品者，處 1 年以上 7 年以下有期徒刑，得併科新
臺幣 1 百萬元以下罰金。
轉讓第二級毒品者，處 6 月以上 5 年以下有期徒刑，得併科新
臺幣 70 萬元以下罰金。
轉讓第三級毒品者，處 3 年以下有期徒刑，得併科新臺幣 30
萬元以下罰金。
轉讓第四級毒品者，處 1 年以下有期徒刑，得併科新臺幣 10
萬元以下罰金。
前四項之未遂犯罰之。
轉讓毒品達一定數量者，加重其刑至二分之一，其標準由行政院
定之。
附表一：
 ┌─┬───┬────┬───────┬────┬────────────────────┐
 │編│對象  │時  間  │方式/         │毒品數量│  宣  告  刑                            │
 │號│      │        │ 地點         │/價格   │                                        │
 ├─┼───┼────┼───────┼────┼────────────────────┤
 │1 │吳秉洋│99年11月│林首臣在桃園縣│3小包   │林首臣販賣第三級毒品，處有期徒刑參年。未│
 │  │      │30日凌晨│中壢市凱悅KTV │1,200元 │扣案之販賣第三級毒品所得財物新臺幣壹仟貳│
 │  │      │0 時35分│樓下交付      │        │佰元沒收，如全部或一部不能沒收時，以其財│
 │  │      │許      │              │        │產抵償之；扣案門號0000000000號│
 │  │      │        │              │        │行動電話壹支（含SIM 卡）沒收。          │
 ├─┼───┼────┼───────┼────┼────────────────────┤
 │2 │吳秉洋│99年2 月│林首臣在桃園縣│3小包   │林首臣販賣第三級毒品，處有期徒刑貳年玖月│
 │  │      │14日下午│中壢市○○○路│1,000元 │。未扣案之販賣第三級毒品所得財物新臺幣壹│
 │  │      │5 時33分│231 巷42弄3 號│        │仟元沒收，如全部或一部不能沒收時，以其財│
 │  │      │許      │前交付        │        │產抵償之；扣案門號0000000000號│
 │  │      │        │              │        │行動電話壹支（含SIM 卡）沒收。          │
 ├─┼───┼────┼───────┼────┼────────────────────┤
 │3 │彭士哲│98年12月│曹登傑在桃園縣│1小包   │曹登傑販賣第三級毒品，處有期徒刑貳年柒月│
 │  │      │11日下午│中壢市○○路豐│300元   │。未扣案之販賣第三級毒品所得財物新臺幣參│
 │  │      │5時許   │田汽車保養場旁│        │佰元沒收，如全部或一部不能沒收時，以其財│
 │  │      │        │交付          │        │產抵償之；扣案門號0000000000號│
 │  │      │        │              │        │行動電話壹支（含SIM 卡）、記事本壹本（含│
 │  │      │        │              │        │活頁紙），均沒收。                      │
 ├─┼───┼────┼───────┼────┼────────────────────┤
 │4 │彭士哲│99年2 月│曹登傑在桃園縣│1小包   │曹登傑販賣第三級毒品，處有期徒刑貳年柒月│
 │  │      │23日晚上│中壢市○○路家│300元   │。未扣案之販賣第三級毒品所得財物新臺幣參│
 │  │      │8時餘許 │樂福賣場交付  │        │佰元沒收，如全部或一部不能沒收時，以其財│
 │  │      │        │              │        │產抵償之；扣案門號0000000000號│
 │  │      │        │              │        │行動電話壹支（含SIM 卡）、記事本壹本（含│
 │  │      │        │              │        │活頁紙），均沒收。                      │
 ├─┼───┼────┼───────┼────┼────────────────────┤
 │5 │彭士哲│99年3 月│曹登傑在桃園縣│1小包   │曹登傑販賣第三級毒品，處有期徒刑貳年柒月│
 │  │      │16日晚上│中壢市○○路家│300元   │。未扣案之販賣第三級毒品所得財物新臺幣參│
 │  │      │7 時15分│樂福賣場交付  │        │佰元沒收，如全部或一部不能沒收時，以其財│
 │  │      │許      │              │        │產抵償之；扣案門號0000000000號│
 │  │      │        │              │        │行動電話壹支（含SIM 卡）、記事本壹本（含│
 │  │      │        │              │        │活頁紙），均沒收。                      │
 ├─┼───┼────┼───────┼────┼────────────────────┤
 │6 │劉珂成│99年1 月│曹登傑在桃園縣│3小包   │曹登傑販賣第三級毒品，處有期徒刑貳年玖月│
 │  │      │15日晚上│中央大學旁新陶│1000元  │。未扣案之販賣第三級毒品所得財物新臺幣壹│
 │  │      │7 時32分│芳餐廳停車場交│        │仟元沒收，如全部或一部不能沒收時，以其財│
 │  │      │許      │付            │        │產抵償之；扣案門號0000000000號│
 │  │      │        │              │        │行動電話壹支（含SIM 卡）、記事本壹本（含│
 │  │      │        │              │        │活頁紙），均沒收。                      │
 ├─┼───┼────┼───────┼────┼────────────────────┤
 │7 │劉珂成│99年1 月│曹登傑在桃園縣│1小包   │曹登傑販賣第三級毒品，處有期徒刑貳年捌月│
 │  │      │16日下午│中壢市魚市場後│400元   │。未扣案之販賣第三級毒品所得財物新臺幣肆│
 │  │      │4 時56分│家樂福賣場停車│        │佰元沒收，如全部或一部不能沒收時，以其財│
 │  │      │許      │場交付        │        │產抵償之；扣案門號0000000000號│
 │  │      │        │              │        │行動電話壹支（含SIM 卡）、記事本壹本（含│
 │  │      │        │              │        │活頁紙），均沒收。                      │
 ├─┼───┼────┼───────┼────┼────────────────────┤
 │8 │劉珂成│99年1 月│曹登傑在桃園縣│3小包   │曹登傑販賣第三級毒品，處有期徒刑貳年玖月│
 │  │      │17日下午│中壢市大潤發賣│1,000元 │。未扣案之販賣第三級毒品所得財物新臺幣壹│
 │  │      │2 時27分│場頂樓停車場交│        │仟元沒收，如全部或一部不能沒收時，以其財│
 │  │      │許      │付            │        │產抵償之；扣案門號0000000000號│
 │  │      │        │              │        │行動電話壹支（含SIM 卡）、記事本壹本（含│
 │  │      │        │              │        │活頁紙），均沒收。                      │
 ├─┼───┼────┼───────┼────┼────────────────────┤
 │9 │真實姓│99年1 月│曹登傑在桃園縣│3小包   │曹登傑販賣第三級毒品，處有期徒刑貳年玖月│
 │  │名年籍│18日下午│中壢市魚市場後│1,000元 │。未扣案之販賣第三級毒品所得財物新臺幣壹│
 │  │不詳綽│1 時43分│家樂福天台停車│        │仟元沒收，如全部或一部不能沒收時，以其財│
 │  │號「阿│許      │場交付        │        │產抵償之；扣案門號0000000000號│
 │  │來」之│        │              │        │行動電話壹支（含SIM 卡）、記事本壹本（含│
 │  │人    │        │              │        │活頁紙），均沒收。                      │
 ├─┼───┼────┼───────┼────┼────────────────────┤
 │10│劉珂成│99年1 月│曹登傑在桃園縣│1 小包  │曹登傑販賣第三級毒品，處有期徒刑貳年捌月│
 │  │      │29日晚上│中壢市世紀KTV │400 元  │。未扣案之販賣第三級毒品所得財物新臺幣肆│
 │  │      │11時4 分│樓下交付      │        │佰元沒收，如全部或一部不能沒收時，以其財│
 │  │      │許      │              │        │產抵償之；扣案門號0000000000號│
 │  │      │        │              │        │行動電話壹支（含SIM 卡）、記事本壹本（含│
 │  │      │        │              │        │活頁紙），均沒收。                      │
 ├─┼───┼────┼───────┼────┼────────────────────┤
 │11│劉珂成│99年2 月│曹登傑在桃園縣│1 小包  │曹登傑販賣第三級毒品，處有期徒刑貳年柒月│
 │  │      │27日晚上│中壢市○○○路│300 元  │。未扣案之販賣第三級毒品所得財物新臺幣參│
 │  │      │11時7 分│1段22 3 巷129 │        │佰元沒收，如全部或一部不能沒收時，以其財│
 │  │      │許      │弄31號住處附近│        │產抵償之；扣案門號0000000000號│
 │  │      │        │「7-11」便利商│        │行動電話壹支（含SIM 卡）、記事本壹本（含│
 │  │      │        │店前交付      │        │活頁紙），均沒收。                      │
 ├─┼───┼────┼───────┼────┼────────────────────┤
 │12│湯發駿│98年12月│曹登傑在桃園縣│3 小包  │曹登傑販賣第三級毒品，處有期徒刑貳年玖月│
 │  │      │1 日晚上│中壢市○○街31│1,000元 │。未扣案之販賣第三級毒品所得財物新臺幣壹│
 │  │      │6 時30分│號2 樓內交付  │        │仟元沒收，如全部或一部不能沒收時，以其財│
 │  │      │許      │              │        │產抵償之；扣案門號0000000000號│
 │  │      │        │              │        │行動電話壹支（含SIM 卡）、記事本壹本（含│
 │  │      │        │              │        │活頁紙），均沒收。                      │
 ├─┼───┼────┼───────┼────┼────────────────────┤
 │13│湯發駿│98年12月│曹登傑在桃園縣│3 小包  │曹登傑販賣第三級毒品，處有期徒刑貳年玖月│
 │  │      │4 日下午│中壢市○○○街│1,000元 │。未扣案之販賣第三級毒品所得財物新臺幣壹│
 │  │      │2 時餘許│31 號2樓交付  │        │仟元沒收，如全部或一部不能沒收時，以其財│
 │  │      │        │              │        │產抵償之；扣案門號0000000000號│
 │  │      │        │              │        │行動電話壹支（含SIM 卡）、記事本壹本（含│
 │  │      │        │              │        │活頁紙），均沒收。                      │
 ├─┼───┼────┼───────┼────┼────────────────────┤
 │14│湯發駿│98年12月│曹登傑在桃園縣│3 小包  │曹登傑販賣第三級毒品，處有期徒刑貳年玖月│
 │  │      │17日中午│中壢市○○街32│1,000元 │。未扣案之販賣第三級毒品所得財物新臺幣壹│
 │  │      │某時    │2 巷150 號前交│        │仟元沒收，如全部或一部不能沒收時，以其財│
 │  │      │        │付            │        │產抵償之；扣案門號0000000000號│
 │  │      │        │              │        │行動電話壹支（含SIM 卡）、記事本壹本（含│
 │  │      │        │              │        │活頁紙），均沒收。                      │
 ├─┼───┼────┼───────┼────┼────────────────────┤
 │15│湯發駿│98年12月│曹登傑在桃園縣│3 小包  │曹登傑販賣第三級毒品，處有期徒刑貳年玖月│
 │  │      │30日晚上│中壢市○○街31│1,000元 │。未扣案之販賣第三級毒品所得財物新臺幣壹│
 │  │      │8 時30分│號2 樓內交付  │        │仟元沒收，如全部或一部不能沒收時，以其財│
 │  │      │許      │              │        │產抵償之；扣案門號0000000000號│
 │  │      │        │              │        │行動電話壹支（含SIM 卡）、記事本壹本（含│
 │  │      │        │              │        │活頁紙），均沒收。                      │
 ├─┼───┼────┼───────┼────┼────────────────────┤
 │16│湯發駿│99年1 月│曹登傑在桃園縣│3 小包  │曹登傑販賣第三級毒品，處有期徒刑貳年玖月│
 │  │      │12日下午│中壢市○○街32│1,000元 │。未扣案之販賣第三級毒品所得財物新臺幣壹│
 │  │      │4時餘許 │2 巷150 號前交│        │仟元沒收，如全部或一部不能沒收時，以其財│
 │  │      │        │付            │        │產抵償之；扣案門號0000000000號│
 │  │      │        │              │        │行動電話壹支（含SIM 卡）、記事本壹本（含│
 │  │      │        │              │        │活頁紙），均沒收。                      │
 ├─┼───┼────┼───────┼────┼────────────────────┤
 │17│湯發駿│99年1 月│曹登傑在桃園縣│3 小包  │曹登傑販賣第三級毒品，處有期徒刑貳年玖月│
 │  │      │21日下午│中壢市○○街31│1,000元 │。未扣案之販賣第三級毒品所得財物新臺幣壹│
 │  │      │3時許   │號2 樓內交付  │        │仟元沒收，如全部或一部不能沒收時，以其財│
 │  │      │        │              │        │產抵償之；扣案門號0000000000號│
 │  │      │        │              │        │行動電話壹支（含SIM 卡）、記事本壹本（含│
 │  │      │        │              │        │活頁紙），均沒收。                      │
 ├─┼───┼────┼───────┼────┼────────────────────┤
 │18│湯發駿│99年1 月│曹登傑在桃園縣│3 小包  │曹登傑販賣第三級毒品，處有期徒刑貳年玖月│
 │  │      │31日下午│中壢市○○街31│1,000元 │。未扣案之販賣第三級毒品所得財物新臺幣壹│
 │  │      │某時    │號2 樓內交付  │        │仟元沒收，如全部或一部不能沒收時，以其財│
 │  │      │        │              │        │產抵償之；扣案門號0000000000號│
 │  │      │        │              │        │行動電話壹支（含SIM 卡）、記事本壹本，均│
 │  │      │        │              │        │沒收。                                  │
 ├─┼───┼────┼───────┼────┼────────────────────┤
 │19│湯發駿│99年2 月│曹登傑在桃園縣│5 公克  │曹登傑販賣第三級毒品，處有期徒刑參年壹月│
 │  │      │19日中午│中壢市○○街31│2,400元 │。未扣案之販賣第三級毒品所得財物新臺幣貳│
 │  │      │某時    │號2 樓內交付  │        │仟肆元沒收，如全部或一部不能沒收時，以其│
 │  │      │        │              │        │財產抵償之；扣案門號0000000000│
 │  │      │        │              │        │號行動電話壹支（含SIM 卡）、記事本壹本（│
 │  │      │        │              │        │含活頁紙），均沒收。                    │
 ├─┼───┼────┼───────┼────┼────────────────────┤
 │20│湯發駿│99年3 月│曹登傑在桃園縣│3 小包  │曹登傑販賣第三級毒品，處有期徒刑貳年玖月│
 │  │      │4 日下午│中壢市○○街32│1,000元 │。未扣案之販賣第三級毒品所得財物新臺幣壹│
 │  │      │2 時22分│2 巷150 號前交│        │仟元沒收，如全部或一部不能沒收時，以其財│
 │  │      │許      │付            │        │產抵償之；扣案門號0000000000號│
 │  │      │        │              │        │行動電話壹支（含SIM 卡）、記事本壹本（含│
 │  │      │        │              │        │活頁紙），均沒收。                      │
 └─┴───┴────┴───────┴────┴────────────────────┘
附表二：
 ┌─┬───┬────┬───────┬────┬────────────────────┐
 │編│對象  │時  間  │方式/         │毒品數量│  宣  告  刑                            │
 │號│      │        │ 地點         │        │                                        │
 ├─┼───┼────┼───────┼────┼────────────────────┤
 │1 │邱于芳│98年12月│林首臣在桃園縣│約2公克 │林首臣轉讓第三級毒品，處有期徒刑參月。  │
 │  │      │間某日  │中壢市○○○路│        │                                        │
 │  │      │        │1段223巷129 弄│        │                                        │
 │  │      │        │4 之2 號住處轉│        │                                        │
 │  │      │        │讓第三級毒品愷│        │                                        │
 │  │      │        │他命          │        │                                        │
 ├─┼───┼────┼───────┼────┼────────────────────┤
 │2 │邱于芳│99年1 月│林首臣先以門號│0.73公克│林首臣轉讓第三級毒品，處有期徒刑貳月。扣│
 │  │      │6 日晚間│0000000000號之│        │案門號0000000000號行動電話支（│
 │  │      │某時    │行動電話與邱于│        │含SIM 卡）沒收。                        │
 │  │      │        │芳聯繫轉讓毒品│        │                                        │
 │  │      │        │之事，復在桃園│        │                                        │
 │  │      │        │縣中壢市中山東│        │                                        │
 │  │      │        │路1 段223 巷12│        │                                        │
 │  │      │        │9 弄4 之2 號住│        │                                        │
 │  │      │        │處轉讓第三級毒│        │                                        │
 │  │      │        │品愷他命      │        │                                        │
 ├─┼───┼────┼───────┼────┼────────────────────┤
 │3 │邱于芳│99年2 月│林首臣在桃園縣│約2公克 │林首臣轉讓第三級毒品，處有期徒刑參月。  │
 │  │      │間某日  │中壢市○○○路│        │                                        │
 │  │      │        │1段223巷129 弄│        │                                        │
 │  │      │        │4 之2 號住處轉│        │                                        │
 │  │      │        │讓第三級毒品愷│        │                                        │
 │  │      │        │他命          │        │                                        │
 └─┴───┴────┴───────┴────┴────────────────────┘